臺灣高等法院臺南分院刑事裁定
111年度抗字第518號
抗  告  人  
即  受刑人  甲○○


                   
上列抗告人因定應執行刑案件，不服臺灣雲林地方法院中華民國
111年3月31日裁定（111年度聲字第170號），提起抗告，本院裁
定如下：
    主  文
抗告駁回。
    理  由
一、原裁定意旨略以：抗告人即受刑人甲○○（下稱抗告人）因犯
    詐欺等案件，先後經臺灣臺中地方法院、臺灣新竹地方法院
    、臺灣彰化地方法院、臺灣高等法院臺中分院、臺灣苗栗地
    方法院及臺灣雲林地方法院（下稱原審法院）判處如附表所
    示之刑，並均經分別確定在案，且各罪俱係於附表編號1所
    示判決確定日期（民國108年3月19日）前所為，就上開各案
    犯罪事實為最後判決之法院復為原審法院，有各該判決書及
    臺灣高等法院被告前案紀錄表各1份在卷可稽，堪認與數罪
    併罰之要件尚無不合。又受刑人所犯如附表編號1至88所示
    之罪，固曾經臺灣臺中地方法院以110年度聲字第3283號裁
    定定應執行有期徒刑9年4月確定；如附表編號89至94所示之
    罪，曾經原審法院以109年度訴字第492號判決定應執行有期
    徒刑1年10月確定在案，有前揭裁定、判決及上開前案紀錄
    表存卷可參，然依上開說明，就附表編號1至94所示之罪仍
    得再合併定其應執行刑，而就附表所示之94罪再為定應執行
    刑之裁定時，除不得逾越刑法第51條第5款所定界限外，亦
    不得重於前揭所定之執行刑加計後之總和。爰斟酌受刑人各
    次犯罪之時間、情節、行為次數、行為方式、法益侵害情況
    、所犯罪名及罪質異同、加重效益，對於受刑人所犯數罪為
    整體非難評價，兼衡受刑人對於本件定刑以刑事聲請狀所陳
    述之意見（見原審卷第29至47頁），於不逾越內、外部界限
    之範圍內，依刑事訴訟法第477條第1項，刑法第53條、第51
    條第5款，裁定如原裁定主文所示等語。
二、抗告意旨略以：抗告人細繹該裁定認量刑過重，抗告人犯案
    後已與十餘被害人和解並賠償其損害，應體察抗告人犯罪所
    得共新臺幣（下同）7萬元，但因和解金已付出20餘萬，應
    屬深具悔意，只因各地院分開審理，故遭以多案重判，實則
    抗告人所犯，僅係以車手身分，反覆犯同一罪名，若各罪合
    併為一法官審判，參酌此類犯罪，至多僅在6、7年之間，但
    本案未將各案合併定刑，又裁處10年2月，實屬過重，請求
    考量上情重新量處輕於原裁定之刑等語。
三、按數罪併罰之定應執行之刑，係出於刑罰經濟與責罰相當之
    考量，並非予以犯罪行為人或受刑人不當之利益，為一種特
    別的量刑過程，相較於刑法第57條所定科刑時應審酌之事項
    係對一般犯罪行為之裁量，定應執行刑之宣告，乃對犯罪行
    為人本身及所犯各罪之總檢視，除應考量行為人所犯數罪反
    應出之人格特性，並應權衡審酌行為人之責任與整體刑法目
    的及相關刑事政策，在量刑權之法律拘束性原則下，依刑法
    第51條第5款之規定，採限制加重原則，以宣告各刑中之最
    長期為下限，各刑合併之刑期為上限，但最長不得逾30年，
    資為量刑自由裁量權之外部界限，並應受法秩序理念規範之
    比例原則、平等原則、責罰相當原則、重複評價禁止原則等
    自由裁量權之內部抽象價值要求界限之支配，使以輕重得宜
    ，罰當其責，俾符合法律授與裁量權之目的，以區別數罪併
    罰與單純數罪之不同，兼顧刑罰衡平原則。個案之裁量判斷
    ，除非有全然喪失權衡意義或其裁量行使顯然有違比例、平
    等諸原則之裁量權濫用之情形，否則縱屬犯罪類型雷同，仍
    不得將不同案件裁量之行使比附援引為本案之量刑輕重比較
    ，以視為判斷法官本於依法獨立審判之授權所為之量情裁奪
    有否裁量濫用之情事（最高法院100年度台上字第21號判決
    、103年度台抗字第319號裁定均同此意旨）。次按數罪併罰
    ，宣告多數有期徒刑者，於各刑中之最長期以上，各刑合併
    之刑期以下，定其刑期，刑法第51條第5款定有明文。是依
    上開規定合併定執行刑，係以原確定科刑判決所宣告之刑為
    準，無從就其認定事實、適用法律及刑罰裁量再行審酌。至
    所定執行刑之多寡，則屬實體法上賦予法院依個案自由裁量
    之職權（最高法院99年度台抗字第583號、第723號裁定均同
    此意旨）。
四、經查：
  ㈠抗告人所犯如附表所示之罪，先後經法院判決確定在案，且
    犯罪日期均於如附表編號1所示判決確定日期108年3月19日
    前所為，檢察官就抗告人如附表所示各罪所處之刑，聲請最
    後事實審之原審法院定其應執行刑，經原審法院審核卷證結
    果，認其聲請為正當，裁定應執行有期徒刑10年2月。經核
    原裁定前揭所定應執行刑，係在各宣告有期徒刑之最長期（
    1年8月）以上，各刑合併之刑期（1年9罪、1年1月41罪、1
    年2月19罪＋1年3月9罪＋1年4月12罪＋1年5月1罪＋1年6月2罪＋1
    年8月1罪＝116年9月共94罪，有期徒刑最長執行30年）以下
    ，並未逾越刑法第51條第5款之外部性界限；且已考量抗告
    人所犯如附表編號1至88、89至94所示各罪，業經法院分別
    裁定定應執行刑為有期徒刑9年4月、1年10月確定，亦未逾
    越刑法第51條第5款之內部性界限刑11年2月以下（即9年4月
    ＋1年10月＝11年2月），或有何明顯過重而違背比例原則或公
    平正義之情形，且原審於審酌抗告人犯罪情節、所犯數罪整
    體之非難評價後，已給予抗告人相當刑罰折扣（即較11年2
    月再減少有期徒刑1年）；原審法院復考量抗告人所犯附表
    所示各罪之犯罪類型均為詐欺罪之罪質，各該犯罪應非偶發
    性，兼衡抗告人所犯數罪所反映的人格特性、於併合處罰時
    其責任非難重複之程度、實現刑罰經濟的功能，暨數罪對法
    益侵害之加重效應等總體情狀綜合判斷，原裁定所定之應執
    行刑有期徒刑10年2月，尚符合實現刑罰公平性及杜絕僥倖
    、減少犯罪之立法意旨，並無違法或不當之處。
  ㈡至抗告人雖以前揭情詞提出抗告，惟查：本件抗告人如附表
    編號1至94各宣告刑之刑度總和應為30年；而所謂內部界限
    ，係指法院於定執行刑時所定刑度，不得超過各罪所處（包
    括曾定應執行各罪所定）之刑度總和，故於本件而言，內部
    性界限為11年2月。又個別犯罪犯罪情節或對於社會之影響
    、行為人品性、智識、生活狀況或前科情形等，除前述用以
    判斷各個犯罪犯罪類型、法益侵害種類、犯罪行為態樣、手
    段、動機是否相同、相似，以避免責任非難過度重複者外，
    乃個別犯罪量處刑罰時已為斟酌之因素，要非定應執行刑時
    應再行審酌者，是以抗告人犯案後是否與被害人和解並賠償
    其損害，賠償金額是否高於犯罪所得，是否具有悔意，已於
    抗告人個別案件量刑時斟酌，應非本案所應再予審酌。再者
    ，法院定應執行刑考量之因素，於各案本有不同，是以法院
    自會依各案情節而為不同之裁量，非謂其中一案給予抗告人
    之刑罰折扣較少，即認他案定應執行刑之裁量並非妥適，或
    非公平、合理而影響其權益，前揭抗告意旨指摘「抗告人犯
    案後已與十餘被害人和解並賠償其損害，應體察抗告人犯罪
    所得共7萬元，但因和解金已付出20餘萬，應屬深具悔意，
    因各地院分開審理，故遭以多案重判，實則抗告人所犯，僅
    係以車手身分，反覆犯同一罪名，若各罪合併為一法官審判
    ，參酌此類犯罪，至多僅在6、7年之間，但本案未將各案合
    併定刑，又裁處10年2月，實屬過重」云云，自無可採，其
    請求定較低之執行刑，亦難認有據。
五、綜上，原裁定以檢察官定應執行刑之聲請核屬正當，就附表
    所示各罪裁定抗告人應執行有期徒刑10年2月，並無不合。
    抗告意旨執前詞指摘原裁定不當，為無理由，應予駁回。
據上論斷，依刑事訴訟法第412條，裁定如主文。
中　　華　　民　　國　　111 　年　　7 　　月　　11　　日
                  刑事第四庭    審判長法  官  郭玫利
                                      法  官  林臻嫺
                                      法  官  曾子珍
以上正本證明與原本無異。
如不服本裁定，應於收受本裁定後五日內向本院提出抗告狀。
　　　　　　　　　　　　　　　　　　　書記官  李淑惠
中　　華　　民　　國　　111 　年　　7 　　月　　11　　日
【附表：受刑人甲○○定應執行刑案件一覽表】
編　            　號  1 2 3 罪　            　名  三人以上共同詐欺取財罪 三人以上共同詐欺取財罪 三人以上共同詐欺取財罪 宣       告       刑  有期徒刑1年8月 有期徒刑1年4月 有期徒刑1年3月 犯    罪    日    期  106年10月20日 106年9月22日至106年9月26日（聲請書誤載為106年9月22日至106年9月25日，應予更正） 106年9月11日至106年9月12日 偵查(自訴)機關 年　度　案　號  臺中地檢107年度偵字1233、6795號 新竹地檢107年度少連偵字第4號、雲林地檢107年度偵字第405、2207號、臺中地檢107年度偵字第15600號 新竹地檢107年度少連偵字第4號、雲林地檢107年度偵字第405、2207號、臺中地檢107年度偵字第15600號 最　後 事實審 法　　院 臺灣臺中地方法院 臺灣新竹地方法院 臺灣新竹地方法院  案　　號 107年度訴字第953號 107年度訴字第484號 107年度訴字第484號  判決日期 107年12月6日 108年9月16日 108年9月16日 確　定 判　決 法　　院 臺灣臺中地方法院 臺灣新竹地方法院 臺灣新竹地方法院  案　　號 107年度訴字第953號 107年度訴字第484號 107年度訴字第484號  判決日期 108年3月19日 108年11月18日 108年11月18日  備               註   臺中地檢108年度執字第6204號 新竹地檢108年度執字第6764號    ⑴編號1至88，前經臺灣臺中地方法院以110年度聲字第3283號裁定定應執行有期徒刑9年4月確定 ⑵臺中地檢110年度執更字第3977號   

編　            　號  4 5 6 罪　            　名  三人以上共同詐欺取財罪 三人以上共同詐欺取財罪 三人以上共同詐欺取財罪 宣       告       刑  有期徒刑1年3月 有期徒刑1年3月 有期徒刑1年2月 犯    罪    日    期  106年9月21日至106年9月23日（聲請書誤載為106年9月21日，應予更正） 106年10月11日 106年9月20日 偵查(自訴)機關 年　度　案　號  新竹地檢107年度少連偵字第4號、雲林地檢107年度偵字第405、2207號、臺中地檢107年度偵字第15600號 新竹地檢107年度少連偵字第4號、雲林地檢107年度偵字第405、2207號、臺中地檢107年度偵字第15600號 新竹地檢107年度少連偵字第4號、雲林地檢107年度偵字第405、2207號、臺中地檢107年度偵字第15600號 最　後 事實審 法　　院 臺灣新竹地方法院 臺灣新竹地方法院 臺灣新竹地方法院  案　　號 107年度訴字第484號 107年度訴字第484號 107年度訴字第484號  判決日期 108年9月16日 108年9月16日 108年9月16日 確　定 判　決 法　　院 臺灣新竹地方法院 臺灣新竹地方法院 臺灣新竹地方法院  案　　號 107年度訴字第484號 107年度訴字第484號 107年度訴字第484號  判決日期 108年11月18日 108年11月18日 108年11月18日  備               註   新竹地檢108年度執字第6764號     ⑴編號1至88，前經臺灣臺中地方法院以110年度聲字第3283號裁定定應執行有期徒刑9年4月確定 ⑵臺中地檢110年度執更字第3977號   

編　            　號  7 8 9 罪　            　名  三人以上共同詐欺取財罪 三人以上共同詐欺取財罪 三人以上共同詐欺取財罪 宣       告       刑  有期徒刑1年2月 有期徒刑1年1月 有期徒刑1年1月 犯    罪    日    期  106年9月21日 106年9月15日至106年9月18日 106年9月19日至106年9月21日 偵查(自訴)機關 年　度　案　號  新竹地檢107年度少連偵字第4號、雲林地檢107年度偵字第405、2207號、臺中地檢107年度偵字第15600號 新竹地檢107年度少連偵字第4號、雲林地檢107年度偵字第405、2207號、臺中地檢107年度偵字第15600號 新竹地檢107年度少連偵字第4號、雲林地檢107年度偵字第405、2207號、臺中地檢107年度偵字第15600號 最　後 事實審 法　　院 臺灣新竹地方法院 臺灣新竹地方法院 臺灣新竹地方法院  案　　號 107年度訴字第484號 107年度訴字第484號 107年度訴字第484號  判決日期 108年9月16日 108年9月16日 108年9月16日 確　定 判　決 法　　院 臺灣新竹地方法院 臺灣新竹地方法院 臺灣新竹地方法院  案　　號 107年度訴字第484號 107年度訴字第484號 107年度訴字第484號  判決日期 108年11月18日 108年11月18日 108年11月18日  備               註   新竹地檢108年度執字第6764號     ⑴編號1至88，前經臺灣臺中地方法院以110年度聲字第3283號裁定定應執行有期徒刑9年4月確定 ⑵臺中地檢110年度執更字第3977號   

編　            　號  10 11 12 罪　            　名  三人以上共同詐欺取財罪 三人以上共同詐欺取財罪 三人以上共同詐欺取財罪 宣       告       刑  有期徒刑1年1月 有期徒刑1年1月 有期徒刑1年1月 犯    罪    日    期  106年9月20日 106年9月20日 106年9月20日 偵查(自訴)機關 年　度　案　號  新竹地檢107年度少連偵字第4號、雲林地檢107年度偵字第405、2207號、臺中地檢107年度偵字第15600號 新竹地檢107年度少連偵字第4號、雲林地檢107年度偵字第405、2207號、臺中地檢107年度偵字第15600號 新竹地檢107年度少連偵字第4號、雲林地檢107年度偵字第405、2207號、臺中地檢107年度偵字第15600號 最　後 事實審 法　　院 臺灣新竹地方法院 臺灣新竹地方法院 臺灣新竹地方法院  案　　號 107年度訴字第484號 107年度訴字第484號 107年度訴字第484號  判決日期 108年9月16日 108年9月16日 108年9月16日 確　定 判　決 法　　院 臺灣新竹地方法院 臺灣新竹地方法院 臺灣新竹地方法院  案　　號 107年度訴字第484號 107年度訴字第484號 107年度訴字第484號  判決日期 108年11月18日 108年11月18日 108年11月18日  備               註   新竹地檢108年度執字第6764號     ⑴編號1至88，前經臺灣臺中地方法院以110年度聲字第3283號裁定定應執行有期徒刑9年4月確定 ⑵臺中地檢110年度執更字第3977號   

編　            　號  13 14 15 罪　            　名  三人以上共同詐欺取財罪 三人以上共同詐欺取財罪 三人以上共同詐欺取財罪 宣       告       刑  有期徒刑1年1月 有期徒刑1年1月 有期徒刑1年1月 犯    罪    日    期  106年9月21日 106年9月21日 106年9月22日至106年9月23日 偵查(自訴)機關 年　度　案　號  新竹地檢107年度少連偵字第4號、雲林地檢107年度偵字第405、2207號、臺中地檢107年度偵字第15600號 新竹地檢107年度少連偵字第4號、雲林地檢107年度偵字第405、2207號、臺中地檢107年度偵字第15600號 新竹地檢107年度少連偵字第4號、雲林地檢107年度偵字第405、2207號、臺中地檢107年度偵字第15600號 最　後 事實審 法　　院 臺灣新竹地方法院 臺灣新竹地方法院 臺灣新竹地方法院  案　　號 107年度訴字第484號 107年度訴字第484號 107年度訴字第484號  判決日期 108年9月16日 108年9月16日 108年9月16日 確　定 判　決 法　　院 臺灣新竹地方法院 臺灣新竹地方法院 臺灣新竹地方法院  案　　號 107年度訴字第484號 107年度訴字第484號 107年度訴字第484號  判決日期 108年11月18日 108年11月18日 108年11月18日  備               註   新竹地檢108年度執字第6764號     ⑴編號1至88，前經臺灣臺中地方法院以110年度聲字第3283號裁定定應執行有期徒刑9年4月確定 ⑵臺中地檢110年度執更字第3977號   

編　            　號  16 17 18 罪　            　名  三人以上共同詐欺取財罪 三人以上共同詐欺取財罪 三人以上共同詐欺取財罪 宣       告       刑  有期徒刑1年1月 有期徒刑1年1月 有期徒刑1年1月 犯    罪    日    期  106年10月10日至106年10月18日 106年10月19日 106年10月21日 偵查(自訴)機關 年　度　案　號  新竹地檢107年度少連偵字第4號、雲林地檢107年度偵字第405、2207號、臺中地檢107年度偵字第15600號 新竹地檢107年度少連偵字第4號、雲林地檢107年度偵字第405、2207號、臺中地檢107年度偵字第15600號 新竹地檢107年度少連偵字第4號、雲林地檢107年度偵字第405、2207號、臺中地檢107年度偵字第15600號 最　後 事實審 法　　院 臺灣新竹地方法院 臺灣新竹地方法院 臺灣新竹地方法院  案　　號 107年度訴字第484號 107年度訴字第484號 107年度訴字第484號  判決日期 108年9月16日 108年9月16日 108年9月16日 確　定 判　決 法　　院 臺灣新竹地方法院 臺灣新竹地方法院 臺灣新竹地方法院  案　　號 107年度訴字第484號 107年度訴字第484號 107年度訴字第484號  判決日期 108年11月18日 108年11月18日 108年11月18日  備               註   新竹地檢108年度執字第6764號     ⑴編號1至88，前經臺灣臺中地方法院以110年度聲字第3283號裁定定應執行有期徒刑9年4月確定 ⑵臺中地檢110年度執更字第3977號   

編　            　號  19 20 21 罪　            　名  三人以上共同詐欺取財罪 三人以上共同詐欺取財罪 三人以上共同詐欺取財罪 宣       告       刑  有期徒刑1年6月 有期徒刑1年6月 有期徒刑1年4月 犯    罪    日    期  106年9月19日 106年10月25日 106年10月9日至106年10月10日（聲請書誤載為106年10月9日，應予更正） 偵查(自訴)機關 年　度　案　號  彰化地檢107年度偵字第539、638、770、1028、2645、3323、3376、3377、5060、5283、5284、5431、12272號、108年度偵緝字第45號 彰化地檢107年度偵字第539、638、770、1028、2645、3323、3376、3377、5060、5283、5284、5431、12272號、108年度偵緝字第45號 彰化地檢107年度偵字第539、638、770、1028、2645、3323、3376、3377、5060、5283、5284、5431、12272號、108年度偵緝字第45號 最　後 事實審 法　　院 臺灣彰化地方法院 臺灣彰化地方法院 臺灣彰化地方法院  案　　號 107年度訴字第756、1074、1274、1412、108年度訴字第211、366號 107年度訴字第756、1074、1274、1412、108年度訴字第211、366號 107年度訴字第756、1074、1274、1412、108年度訴字第211、366號  判決日期 108年6月17日 108年6月17日 108年6月17日 確　定 判　決 法　　院 臺灣彰化地方法院 臺灣彰化地方法院 臺灣彰化地方法院  案　　號 107年度訴字第756、1074、1274、1412、108年度訴字第211、366號 107年度訴字第756、1074、1274、1412、108年度訴字第211、366號 107年度訴字第756、1074、1274、1412、108年度訴字第211、366號  判決日期 108年11月21日 108年11月21日 108年11月21日  備               註   彰化地檢108年度執字第5765號     ⑴編號1至88，前經臺灣臺中地方法院以110年度聲字第3283號裁定定應執行有期徒刑9年4月確定 ⑵臺中地檢110年度執更字第3977號   

編　            　號  22 23 24 罪　            　名  三人以上共同詐欺取財罪 三人以上共同詐欺取財罪 三人以上共同詐欺取財罪 宣       告       刑  有期徒刑1年4月 有期徒刑1年4月 有期徒刑1年4月 犯    罪    日    期  106年10月9日 106年10月12日至106年10月13日 106年10月24日 偵查(自訴)機關 年　度　案　號  彰化地檢107年度偵字第539、638、770、1028、2645、3323、3376、3377、5060、5283、5284、5431、12272號、108年度偵緝字第45號 彰化地檢107年度偵字第539、638、770、1028、2645、3323、3376、3377、5060、5283、5284、5431、12272號、108年度偵緝字第45號 彰化地檢107年度偵字第539、638、770、1028、2645、3323、3376、3377、5060、5283、5284、5431、12272號、108年度偵緝字第45號 最　後 事實審 法　　院 臺灣彰化地方法院 臺灣彰化地方法院 臺灣彰化地方法院  案　　號 107年度訴字第756、1074、1274、1412、108年度訴字第211、366號 107年度訴字第756、1074、1274、1412、108年度訴字第211、366號 107年度訴字第756、1074、1274、1412、108年度訴字第211、366號  判決日期 108年6月17日 108年6月17日 108年6月17日 確　定 判　決 法　　院 臺灣彰化地方法院 臺灣彰化地方法院 臺灣彰化地方法院  案　　號 107年度訴字第756、1074、1274、1412、108年度訴字第211、366號 107年度訴字第756、1074、1274、1412、108年度訴字第211、366號 107年度訴字第756、1074、1274、1412、108年度訴字第211、366號  判決日期 108年11月21日 108年11月21日 108年11月21日  備               註   彰化地檢108年度執字第5765號     ⑴編號1至88，前經臺灣臺中地方法院以110年度聲字第3283號裁定定應執行有期徒刑9年4月確定 ⑵臺中地檢110年度執更字第3977號   

編　            　號  25 26 27 罪　            　名  三人以上共同詐欺取財罪 三人以上共同詐欺取財罪 三人以上共同詐欺取財罪 宣       告       刑  有期徒刑1年4月 有期徒刑1年4月 有期徒刑1年2月 犯    罪    日    期  106年10月25日至106年10月26日 106年10月26日 106年10月8日 偵查(自訴)機關 年　度　案　號  彰化地檢107年度偵字第539、638、770、1028、2645、3323、3376、3377、5060、5283、5284、5431、12272號、108年度偵緝字第45號 彰化地檢107年度偵字第539、638、770、1028、2645、3323、3376、3377、5060、5283、5284、5431、12272號、108年度偵緝字第45號 彰化地檢107年度偵字第539、638、770、1028、2645、3323、3376、3377、5060、5283、5284、5431、12272號、108年度偵緝字第45號 最　後 事實審 法　　院 臺灣彰化地方法院 臺灣彰化地方法院 臺灣彰化地方法院  案　　號 107年度訴字第756、1074、1274、1412、108年度訴字第211、366號 107年度訴字第756、1074、1274、1412、108年度訴字第211、366號 107年度訴字第756、1074、1274、1412、108年度訴字第211、366號  判決日期 108年6月17日 108年6月17日 108年6月17日 確　定 判　決 法　　院 臺灣彰化地方法院 臺灣彰化地方法院 臺灣彰化地方法院  案　　號 107年度訴字第756、1074、1274、1412、108年度訴字第211、366號 107年度訴字第756、1074、1274、1412、108年度訴字第211、366號 107年度訴字第756、1074、1274、1412、108年度訴字第211、366號  判決日期 108年11月21日 108年11月21日 108年11月21日  備               註   彰化地檢108年度執字第5765號     ⑴編號1至88，前經臺灣臺中地方法院以110年度聲字第3283號裁定定應執行有期徒刑9年4月確定 ⑵臺中地檢110年度執更字第3977號   

編　            　號  28 29 30 罪　            　名  三人以上共同詐欺取財罪 三人以上共同詐欺取財罪 三人以上共同詐欺取財罪 宣       告       刑  有期徒刑1年2月 有期徒刑1年2月 有期徒刑1年2月 犯    罪    日    期  106年10月9日至106年10月10日（聲請書誤載為106年10月9日，應予更正） 106年10月12日 106年10月15日 偵查(自訴)機關 年　度　案　號  彰化地檢107年度偵字第539、638、770、1028、2645、3323、3376、3377、5060、5283、5284、5431、12272號、108年度偵緝字第45號 彰化地檢107年度偵字第539、638、770、1028、2645、3323、3376、3377、5060、5283、5284、5431、12272號、108年度偵緝字第45號 彰化地檢107年度偵字第539、638、770、1028、2645、3323、3376、3377、5060、5283、5284、5431、12272號、108年度偵緝字第45號 最　後 事實審 法　　院 臺灣彰化地方法院 臺灣彰化地方法院 臺灣彰化地方法院  案　　號 107年度訴字第756、1074、1274、1412、108年度訴字第211、366號 107年度訴字第756、1074、1274、1412、108年度訴字第211、366號 107年度訴字第756、1074、1274、1412、108年度訴字第211、366號  判決日期 108年6月17日 108年6月17日 108年6月17日 確　定 判　決 法　　院 臺灣彰化地方法院 臺灣彰化地方法院 臺灣彰化地方法院  案　　號 107年度訴字第756、1074、1274、1412、108年度訴字第211、366號 107年度訴字第756、1074、1274、1412、108年度訴字第211、366號 107年度訴字第756、1074、1274、1412、108年度訴字第211、366號  判決日期 108年11月21日 108年11月21日 108年11月21日  備               註   彰化地檢108年度執字第5765號     ⑴編號1至88，前經臺灣臺中地方法院以110年度聲字第3283號裁定定應執行有期徒刑9年4月確定 ⑵臺中地檢110年度執更字第3977號   

編　            　號  31 32 33 罪　            　名  三人以上共同詐欺取財罪 三人以上共同詐欺取財罪 三人以上共同詐欺取財罪 宣       告       刑  有期徒刑1年2月 有期徒刑1年2月 有期徒刑1年2月 犯    罪    日    期  106年10月15日 106年10月15日 106年10月15日 偵查(自訴)機關 年　度　案　號  彰化地檢107年度偵字第539、638、770、1028、2645、3323、3376、3377、5060、5283、5284、5431、12272號、108年度偵緝字第45號 彰化地檢107年度偵字第539、638、770、1028、2645、3323、3376、3377、5060、5283、5284、5431、12272號、108年度偵緝字第45號 彰化地檢107年度偵字第539、638、770、1028、2645、3323、3376、3377、5060、5283、5284、5431、12272號、108年度偵緝字第45號 最　後 事實審 法　　院 臺灣彰化地方法院 臺灣彰化地方法院 臺灣彰化地方法院  案　　號 107年度訴字第756、1074、1274、1412、108年度訴字第211、366號 107年度訴字第756、1074、1274、1412、108年度訴字第211、366號 107年度訴字第756、1074、1274、1412、108年度訴字第211、366號  判決日期 108年6月17日 108年6月17日 108年6月17日 確　定 判　決 法　　院 臺灣彰化地方法院 臺灣彰化地方法院 臺灣彰化地方法院  案　　號 107年度訴字第756、1074、1274、1412、108年度訴字第211、366號 107年度訴字第756、1074、1274、1412、108年度訴字第211、366號 107年度訴字第756、1074、1274、1412、108年度訴字第211、366號  判決日期 108年11月21日 108年11月21日 108年11月21日  備               註   彰化地檢108年度執字第5765號     ⑴編號1至88，前經臺灣臺中地方法院以110年度聲字第3283號裁定定應執行有期徒刑9年4月確定 ⑵臺中地檢110年度執更字第3977號   

編　            　號  34 35 36 罪　            　名  三人以上共同詐欺取財罪 三人以上共同詐欺取財罪 三人以上共同詐欺取財罪 宣       告       刑  有期徒刑1年 有期徒刑1年 有期徒刑1年 犯    罪    日    期  106年10月8日 106年10月12日 106年10月12日 偵查(自訴)機關 年　度　案　號  彰化地檢107年度偵字第539、638、770、1028、2645、3323、3376、3377、5060、5283、5284、5431、12272號、108年度偵緝字第45號 彰化地檢107年度偵字第539、638、770、1028、2645、3323、3376、3377、5060、5283、5284、5431、12272號、108年度偵緝字第45號 彰化地檢107年度偵字第539、638、770、1028、2645、3323、3376、3377、5060、5283、5284、5431、12272號、108年度偵緝字第45號 最　後 事實審 法　　院 臺灣彰化地方法院 臺灣彰化地方法院 臺灣彰化地方法院  案　　號 107年度訴字第756、1074、1274、1412、108年度訴字第211、366號 107年度訴字第756、1074、1274、1412、108年度訴字第211、366號 107年度訴字第756、1074、1274、1412、108年度訴字第211、366號  判決日期 108年6月17日 108年6月17日 108年6月17日 確　定 判　決 法　　院 臺灣彰化地方法院 臺灣彰化地方法院 臺灣彰化地方法院  案　　號 107年度訴字第756、1074、1274、1412、108年度訴字第211、366號 107年度訴字第756、1074、1274、1412、108年度訴字第211、366號 107年度訴字第756、1074、1274、1412、108年度訴字第211、366號  判決日期 108年11月21日 108年11月21日 108年11月21日  備               註   彰化地檢108年度執字第5765號     ⑴編號1至88，前經臺灣臺中地方法院以110年度聲字第3283號裁定定應執行有期徒刑9年4月確定 ⑵臺中地檢110年度執更字第3977號   

編　            　號  37 38 39 罪　            　名  三人以上共同詐欺取財罪 三人以上共同詐欺取財罪 三人以上共同詐欺取財罪 宣       告       刑  有期徒刑1年 有期徒刑1年 有期徒刑1年 犯    罪    日    期  106年10月15日 106年10月15日 106年10月15日 偵查(自訴)機關 年　度　案　號  彰化地檢107年度偵字第539、638、770、1028、2645、3323、3376、3377、5060、5283、5284、5431、12272號、108年度偵緝字第45號 彰化地檢107年度偵字第539、638、770、1028、2645、3323、3376、3377、5060、5283、5284、5431、12272號、108年度偵緝字第45號 彰化地檢107年度偵字第539、638、770、1028、2645、3323、3376、3377、5060、5283、5284、5431、12272號、108年度偵緝字第45號 最　後 事實審 法　　院 臺灣彰化地方法院 臺灣彰化地方法院 臺灣彰化地方法院  案　　號 107年度訴字第756、1074、1274、1412、108年度訴字第211、366號 107年度訴字第756、1074、1274、1412、108年度訴字第211、366號 107年度訴字第756、1074、1274、1412、108年度訴字第211、366號  判決日期 108年6月17日 108年6月17日 108年6月17日 確　定 判　決 法　　院 臺灣彰化地方法院 臺灣彰化地方法院 臺灣彰化地方法院  案　　號 107年度訴字第756、1074、1274、1412、108年度訴字第211、366號 107年度訴字第756、1074、1274、1412、108年度訴字第211、366號 107年度訴字第756、1074、1274、1412、108年度訴字第211、366號  判決日期 108年11月21日 108年11月21日 108年11月21日  備               註   彰化地檢108年度執字第5765號     ⑴編號1至88，前經臺灣臺中地方法院以110年度聲字第3283號裁定定應執行有期徒刑9年4月確定 ⑵臺中地檢110年度執更字第3977號   

編　            　號  40 41 42 罪　            　名  三人以上共同詐欺取財罪 三人以上共同詐欺取財罪 三人以上共同詐欺取財罪 宣       告       刑  有期徒刑1年4月 有期徒刑1年4月 有期徒刑1年4月 犯    罪    日    期  106年9月23日至106年9月24日 106年10月16日至106年10月17日（聲請書誤載為106年10月16日，應予更正） 106年10月31日 偵查(自訴)機關 年　度　案　號  臺中地檢106年度偵字第29461、29984、31656、107年度偵字第831、2291、253、3321、3862、8667、9818、10556、11387號、士林地檢107年度偵字第8007號、雲林地檢108年度偵字第526號、苗栗地檢108年度偵緝字第17號 臺中地檢106年度偵字第29461、29984、31656、107年度偵字第831、2291、253、3321、3862、8667、9818、10556、11387號、士林地檢107年度偵字第8007號、雲林地檢108年度偵字第526號、苗栗地檢108年度偵緝字第17號 臺中地檢106年度偵字第29461、29984、31656、107年度偵字第831、2291、253、3321、3862、8667、9818、10556、11387號、士林地檢107年度偵字第8007號、雲林地檢108年度偵字第526號、苗栗地檢108年度偵緝字第17號 最　後 事實審 法　　院 臺灣高等法院臺中分院 臺灣高等法院臺中分院 臺灣高等法院臺中分院  案　　號 108年度金上訴字第1197、1198、1199、1200號 108年度金上訴字第1197、1198、1199、1200號 108年度金上訴字第1197、1198、1199、1200號  判決日期 108年12月11日 108年12月11日 108年12月11日 確　定 判　決 法　　院 臺灣高等法院臺中分院 臺灣高等法院臺中分院 臺灣高等法院臺中分院  案　　號 108年度金上訴字第1197、1198、1199、1200號 108年度金上訴字第1197、1198、1199、1200號 108年度金上訴字第1197、1198、1199、1200號  判決日期 109年1月10日 109年1月10日 109年1月10日  備               註   臺中地檢109年度執字第1753號     ⑴編號1至88，前經臺灣臺中地方法院以110年度聲字第3283號裁定定應執行有期徒刑9年4月確定 ⑵臺中地檢110年度執更字第3977號   

編　            　號  43 44 45 罪　            　名  三人以上共同詐欺取財罪 三人以上共同詐欺取財罪 三人以上共同詐欺取財罪 宣       告       刑  有期徒刑1年3月 有期徒刑1年3月 有期徒刑1年2月 犯    罪    日    期  106年9月30日至106年10月1日（聲請書誤載為106年9月30日，應予更正） 106年10月13日至106年10月14日（聲請書誤載為106年10月13日，應予更正） 106年9月19日 偵查(自訴)機關 年　度　案　號  臺中地檢106年度偵字第29461、29984、31656、107年度偵字第831、2291、253、3321、3862、8667、9818、10556、11387號、士林地檢107年度偵字第8007號、雲林地檢108年度偵字第526號、苗栗地檢108年度偵緝字第17號 臺中地檢106年度偵字第29461、29984、31656、107年度偵字第831、2291、253、3321、3862、8667、9818、10556、11387號、士林地檢107年度偵字第8007號、雲林地檢108年度偵字第526號、苗栗地檢108年度偵緝字第17號 臺中地檢106年度偵字第29461、29984、31656、107年度偵字第831、2291、253、3321、3862、8667、9818、10556、11387號、士林地檢107年度偵字第8007號、雲林地檢108年度偵字第526號、苗栗地檢108年度偵緝字第17號 最　後 事實審 法　　院 臺灣高等法院臺中分院 臺灣高等法院臺中分院 臺灣高等法院臺中分院  案　　號 108年度金上訴字第1197、1198、1199、1200號 108年度金上訴字第1197、1198、1199、1200號 108年度金上訴字第1197、1198、1199、1200號  判決日期 108年12月11日 108年12月11日 108年12月11日 確　定 判　決 法　　院 臺灣高等法院臺中分院 臺灣高等法院臺中分院 臺灣高等法院臺中分院  案　　號 108年度金上訴字第1197、1198、1199、1200號 108年度金上訴字第1197、1198、1199、1200號 108年度金上訴字第1197、1198、1199、1200號  判決日期 109年1月10日 109年1月10日 109年1月10日  備               註   臺中地檢109年度執字第1753號     ⑴編號1至88，前經臺灣臺中地方法院以110年度聲字第3283號裁定定應執行有期徒刑9年4月確定 ⑵臺中地檢110年度執更字第3977號   

編　            　號  46 47 48 49 罪　            　名  三人以上共同詐欺取財罪 三人以上共同詐欺取財罪 三人以上共同詐欺取財罪 三人以上共同詐欺取財罪 宣       告       刑  有期徒刑1年2月 有期徒刑1年2月 有期徒刑1年1月 有期徒刑1年1月 犯    罪    日    期  106年9月22日 106年10月27日 106年9月19日 106年9月19日 偵查(自訴)機關 年　度　案　號  臺中地檢106年度偵字第29461、29984、31656、107年度偵字第831、2291、253、3321、3862、8667、9818、10556、11387號、士林地檢107年度偵字第8007號、雲林地檢108年度偵字第526號、苗栗地檢108年度偵緝字第17號 臺中地檢106年度偵字第29461、29984、31656、107年度偵字第831、2291、253、3321、3862、8667、9818、10556、11387號、士林地檢107年度偵字第8007號、雲林地檢108年度偵字第526號、苗栗地檢108年度偵緝字第17號 臺中地檢106年度偵字第29461、29984、31656、107年度偵字第831、2291、253、3321、3862、8667、9818、10556、11387號、士林地檢107年度偵字第8007號、雲林地檢108年度偵字第526號、苗栗地檢108年度偵緝字第17號 臺中地檢106年度偵字第29461、29984、31656、107年度偵字第831、2291、253、3321、3862、8667、9818、10556、11387號、士林地檢107年度偵字第8007號、雲林地檢108年度偵字第526號、苗栗地檢108年度偵緝字第17號 最　後 事實審 法　　院 臺灣高等法院臺中分院 臺灣高等法院臺中分院 臺灣高等法院臺中分院 臺灣高等法院臺中分院  案　　號 108年度金上訴字第1197、1198、1199、1200號 108年度金上訴字第1197、1198、1199、1200號 108年度金上訴字第1197、1198、1199、1200號 108年度金上訴字第1197、1198、1199、1200號  判決日期 108年12月11日 108年12月11日 108年12月11日 108年12月11日 確　定 判　決 法　　院 臺灣高等法院臺中分院 臺灣高等法院臺中分院 臺灣高等法院臺中分院 臺灣高等法院臺中分院  案　　號 108年度金上訴字第1197、1198、1199、1200號 108年度金上訴字第1197、1198、1199、1200號 108年度金上訴字第1197、1198、1199、1200號 108年度金上訴字第1197、1198、1199、1200號  判決日期 109年1月10日 109年1月10日 109年1月10日 109年1月10日  備               註   臺中地檢109年度執字第1753號      ⑴編號1至88，前經臺灣臺中地方法院以110年度聲字第3283號裁定定應執行有期徒刑9年4月確定 ⑵臺中地檢110年度執更字第3977號    

編　            　號  50 51 52 罪　            　名  三人以上共同詐欺取財罪 三人以上共同詐欺取財罪 三人以上共同詐欺取財罪 宣       告       刑  有期徒刑1年1月 有期徒刑1年1月 有期徒刑1年1月 犯    罪    日    期  106年9月19日 106年9月19日 106年9月22日 偵查(自訴)機關 年　度　案　號  臺中地檢106年度偵字第29461、29984、31656、107年度偵字第831、2291、253、3321、3862、8667、9818、10556、11387號、士林地檢107年度偵字第8007號、雲林地檢108年度偵字第526號、苗栗地檢108年度偵緝字第17號 臺中地檢106年度偵字第29461、29984、31656、107年度偵字第831、2291、253、3321、3862、8667、9818、10556、11387號、士林地檢107年度偵字第8007號、雲林地檢108年度偵字第526號、苗栗地檢108年度偵緝字第17號 臺中地檢106年度偵字第29461、29984、31656、107年度偵字第831、2291、253、3321、3862、8667、9818、10556、11387號、士林地檢107年度偵字第8007號、雲林地檢108年度偵字第526號、苗栗地檢108年度偵緝字第17號 最　後 事實審 法　　院 臺灣高等法院臺中分院 臺灣高等法院臺中分院 臺灣高等法院臺中分院  案　　號 108年度金上訴字第1197、1198、1199、1200號 108年度金上訴字第1197、1198、1199、1200號 108年度金上訴字第1197、1198、1199、1200號  判決日期 108年12月11日 108年12月11日 108年12月11日 確　定 判　決 法　　院 臺灣高等法院臺中分院 臺灣高等法院臺中分院 臺灣高等法院臺中分院  案　　號 108年度金上訴字第1197、1198、1199、1200號 108年度金上訴字第1197、1198、1199、1200號 108年度金上訴字第1197、1198、1199、1200號  判決日期 109年1月10日 109年1月10日 109年1月10日  備               註   臺中地檢109年度執字第1753號     ⑴編號1至88，前經臺灣臺中地方法院以110年度聲字第3283號裁定定應執行有期徒刑9年4月確定 ⑵臺中地檢110年度執更字第3977號   

編　            　號  53 54 55 罪　            　名  三人以上共同詐欺取財罪 三人以上共同詐欺取財罪 三人以上共同詐欺取財罪 宣       告       刑  有期徒刑1年1月 有期徒刑1年1月 有期徒刑1年1月 犯    罪    日    期  106年9月22日至106年9月23日 106年9月23日 106年9月23日 偵查(自訴)機關 年　度　案　號  臺中地檢106年度偵字第29461、29984、31656、107年度偵字第831、2291、253、3321、3862、8667、9818、10556、11387號、士林地檢107年度偵字第8007號、雲林地檢108年度偵字第526號、苗栗地檢108年度偵緝字第17號 臺中地檢106年度偵字第29461、29984、31656、107年度偵字第831、2291、253、3321、3862、8667、9818、10556、11387號、士林地檢107年度偵字第8007號、雲林地檢108年度偵字第526號、苗栗地檢108年度偵緝字第17號 臺中地檢106年度偵字第29461、29984、31656、107年度偵字第831、2291、253、3321、3862、8667、9818、10556、11387號、士林地檢107年度偵字第8007號、雲林地檢108年度偵字第526號、苗栗地檢108年度偵緝字第17號 最　後 事實審 法　　院 臺灣高等法院臺中分院 臺灣高等法院臺中分院 臺灣高等法院臺中分院  案　　號 108年度金上訴字第1197、1198、1199、1200號 108年度金上訴字第1197、1198、1199、1200號 108年度金上訴字第1197、1198、1199、1200號  判決日期 108年12月11日 108年12月11日 108年12月11日 確　定 判　決 法　　院 臺灣高等法院臺中分院 臺灣高等法院臺中分院 臺灣高等法院臺中分院  案　　號 108年度金上訴字第1197、1198、1199、1200號 108年度金上訴字第1197、1198、1199、1200號 108年度金上訴字第1197、1198、1199、1200號  判決日期 109年1月10日 109年1月10日 109年1月10日  備               註   臺中地檢109年度執字第1753號     ⑴編號1至88，前經臺灣臺中地方法院以110年度聲字第3283號裁定定應執行有期徒刑9年4月確定 ⑵臺中地檢110年度執更字第3977號   

編　            　號  56 57 58 罪　            　名  三人以上共同詐欺取財罪 三人以上共同詐欺取財罪 三人以上共同詐欺取財罪 宣       告       刑  有期徒刑1年1月 有期徒刑1年1月 有期徒刑1年1月 犯    罪    日    期  106年9月23日 106年9月23日 106年9月30日 偵查(自訴)機關 年　度　案　號  臺中地檢106年度偵字第29461、29984、31656、107年度偵字第831、2291、253、3321、3862、8667、9818、10556、11387號、士林地檢107年度偵字第8007號、雲林地檢108年度偵字第526號、苗栗地檢108年度偵緝字第17號 臺中地檢106年度偵字第29461、29984、31656、107年度偵字第831、2291、253、3321、3862、8667、9818、10556、11387號、士林地檢107年度偵字第8007號、雲林地檢108年度偵字第526號、苗栗地檢108年度偵緝字第17號 臺中地檢106年度偵字第29461、29984、31656、107年度偵字第831、2291、253、3321、3862、8667、9818、10556、11387號、士林地檢107年度偵字第8007號、雲林地檢108年度偵字第526號、苗栗地檢108年度偵緝字第17號 最　後 事實審 法　　院 臺灣高等法院臺中分院 臺灣高等法院臺中分院 臺灣高等法院臺中分院  案　　號 108年度金上訴字第1197、1198、1199、1200號 108年度金上訴字第1197、1198、1199、1200號 108年度金上訴字第1197、1198、1199、1200號  判決日期 108年12月11日 108年12月11日 108年12月11日 確　定 判　決 法　　院 臺灣高等法院臺中分院 臺灣高等法院臺中分院 臺灣高等法院臺中分院  案　　號 108年度金上訴字第1197、1198、1199、1200號 108年度金上訴字第1197、1198、1199、1200號 108年度金上訴字第1197、1198、1199、1200號  判決日期 109年1月10日 109年1月10日 109年1月10日  備               註   臺中地檢109年度執字第1753號     ⑴編號1至88，前經臺灣臺中地方法院以110年度聲字第3283號裁定定應執行有期徒刑9年4月確定 ⑵臺中地檢110年度執更字第3977號   

編　            　號  59 60 61 罪　            　名  三人以上共同詐欺取財罪 三人以上共同詐欺取財罪 三人以上共同詐欺取財罪 宣       告       刑  有期徒刑1年1月 有期徒刑1年1月 有期徒刑1年1月 犯    罪    日    期  106年9月30日 106年10月7日 106年10月7日 偵查(自訴)機關 年　度　案　號  臺中地檢106年度偵字第29461、29984、31656、107年度偵字第831、2291、253、3321、3862、8667、9818、10556、11387號、士林地檢107年度偵字第8007號、雲林地檢108年度偵字第526號、苗栗地檢108年度偵緝字第17號 臺中地檢106年度偵字第29461、29984、31656、107年度偵字第831、2291、253、3321、3862、8667、9818、10556、11387號、士林地檢107年度偵字第8007號、雲林地檢108年度偵字第526號、苗栗地檢108年度偵緝字第17號 臺中地檢106年度偵字第29461、29984、31656、107年度偵字第831、2291、253、3321、3862、8667、9818、10556、11387號、士林地檢107年度偵字第8007號、雲林地檢108年度偵字第526號、苗栗地檢108年度偵緝字第17號 最　後 事實審 法　　院 臺灣高等法院臺中分院 臺灣高等法院臺中分院 臺灣高等法院臺中分院  案　　號 108年度金上訴字第1197、1198、1199、1200號 108年度金上訴字第1197、1198、1199、1200號 108年度金上訴字第1197、1198、1199、1200號  判決日期 108年12月11日 108年12月11日 108年12月11日 確　定 判　決 法　　院 臺灣高等法院臺中分院 臺灣高等法院臺中分院 臺灣高等法院臺中分院  案　　號 108年度金上訴字第1197、1198、1199、1200號 108年度金上訴字第1197、1198、1199、1200號 108年度金上訴字第1197、1198、1199、1200號  判決日期 109年1月10日 109年1月10日 109年1月10日  備               註   臺中地檢109年度執字第1753號     ⑴編號1至88，前經臺灣臺中地方法院以110年度聲字第3283號裁定定應執行有期徒刑9年4月確定 ⑵臺中地檢110年度執更字第3977號   

編　            　號  62 63 64 罪　            　名  三人以上共同詐欺取財罪 三人以上共同詐欺取財罪 三人以上共同詐欺取財罪 宣       告       刑  有期徒刑1年1月 有期徒刑1年1月 有期徒刑1年1月 犯    罪    日    期  106年10月13日 106年10月14日 106年10月14日 偵查(自訴)機關 年　度　案　號  臺中地檢106年度偵字第29461、29984、31656、107年度偵字第831、2291、253、3321、3862、8667、9818、10556、11387號、士林地檢107年度偵字第8007號、雲林地檢108年度偵字第526號、苗栗地檢108年度偵緝字第17號 臺中地檢106年度偵字第29461、29984、31656、107年度偵字第831、2291、253、3321、3862、8667、9818、10556、11387號、士林地檢107年度偵字第8007號、雲林地檢108年度偵字第526號、苗栗地檢108年度偵緝字第17號 臺中地檢106年度偵字第29461、29984、31656、107年度偵字第831、2291、253、3321、3862、8667、9818、10556、11387號、士林地檢107年度偵字第8007號、雲林地檢108年度偵字第526號、苗栗地檢108年度偵緝字第17號 最　後 事實審 法　　院 臺灣高等法院臺中分院 臺灣高等法院臺中分院 臺灣高等法院臺中分院  案　　號 108年度金上訴字第1197、1198、1199、1200號 108年度金上訴字第1197、1198、1199、1200號 108年度金上訴字第1197、1198、1199、1200號  判決日期 108年12月11日 108年12月11日 108年12月11日 確　定 判　決 法　　院 臺灣高等法院臺中分院 臺灣高等法院臺中分院 臺灣高等法院臺中分院  案　　號 108年度金上訴字第1197、1198、1199、1200號 108年度金上訴字第1197、1198、1199、1200號 108年度金上訴字第1197、1198、1199、1200號  判決日期 109年1月10日 109年1月10日 109年1月10日  備               註   臺中地檢109年度執字第1753號     ⑴編號1至88，前經臺灣臺中地方法院以110年度聲字第3283號裁定定應執行有期徒刑9年4月確定 ⑵臺中地檢110年度執更字第3977號   

編　            　號  65 66 67 罪　            　名  三人以上共同詐欺取財罪 三人以上共同詐欺取財罪 三人以上共同詐欺取財罪 宣       告       刑  有期徒刑1年1月 有期徒刑1年1月 有期徒刑1年1月 犯    罪    日    期  106年10月14日 106年10月14日 106年10月16日 偵查(自訴)機關 年　度　案　號  臺中地檢106年度偵字第29461、29984、31656、107年度偵字第831、2291、253、3321、3862、8667、9818、10556、11387號、士林地檢107年度偵字第8007號、雲林地檢108年度偵字第526號、苗栗地檢108年度偵緝字第17號 臺中地檢106年度偵字第29461、29984、31656、107年度偵字第831、2291、253、3321、3862、8667、9818、10556、11387號、士林地檢107年度偵字第8007號、雲林地檢108年度偵字第526號、苗栗地檢108年度偵緝字第17號 臺中地檢106年度偵字第29461、29984、31656、107年度偵字第831、2291、253、3321、3862、8667、9818、10556、11387號、士林地檢107年度偵字第8007號、雲林地檢108年度偵字第526號、苗栗地檢108年度偵緝字第17號 最　後 事實審 法　　院 臺灣高等法院臺中分院 臺灣高等法院臺中分院 臺灣高等法院臺中分院  案　　號 108年度金上訴字第1197、1198、1199、1200號 108年度金上訴字第1197、1198、1199、1200號 108年度金上訴字第1197、1198、1199、1200號  判決日期 108年12月11日 108年12月11日 108年12月11日 確　定 判　決 法　　院 臺灣高等法院臺中分院 臺灣高等法院臺中分院 臺灣高等法院臺中分院  案　　號 108年度金上訴字第1197、1198、1199、1200號 108年度金上訴字第1197、1198、1199、1200號 108年度金上訴字第1197、1198、1199、1200號  判決日期 109年1月10日 109年1月10日 109年1月10日  備               註   臺中地檢109年度執字第1753號     ⑴編號1至88，前經臺灣臺中地方法院以110年度聲字第3283號裁定定應執行有期徒刑9年4月確定 ⑵臺中地檢110年度執更字第3977號   

編　            　號  68 69 70 罪　            　名  三人以上共同詐欺取財罪 三人以上共同詐欺取財罪 三人以上共同詐欺取財罪 宣       告       刑  有期徒刑1年1月 有期徒刑1年1月 有期徒刑1年1月 犯    罪    日    期  106年10月16日 106年10月18日 106年10月27日 偵查(自訴)機關 年　度　案　號  臺中地檢106年度偵字第29461、29984、31656、107年度偵字第831、2291、253、3321、3862、8667、9818、10556、11387號、士林地檢107年度偵字第8007號、雲林地檢108年度偵字第526號、苗栗地檢108年度偵緝字第17號 臺中地檢106年度偵字第29461、29984、31656、107年度偵字第831、2291、253、3321、3862、8667、9818、10556、11387號、士林地檢107年度偵字第8007號、雲林地檢108年度偵字第526號、苗栗地檢108年度偵緝字第17號 臺中地檢106年度偵字第29461、29984、31656、107年度偵字第831、2291、253、3321、3862、8667、9818、10556、11387號、士林地檢107年度偵字第8007號、雲林地檢108年度偵字第526號、苗栗地檢108年度偵緝字第17號 最　後 事實審 法　　院 臺灣高等法院臺中分院 臺灣高等法院臺中分院 臺灣高等法院臺中分院  案　　號 108年度金上訴字第1197、1198、1199、1200號 108年度金上訴字第1197、1198、1199、1200號 108年度金上訴字第1197、1198、1199、1200號  判決日期 108年12月11日 108年12月11日 108年12月11日 確　定 判　決 法　　院 臺灣高等法院臺中分院 臺灣高等法院臺中分院 臺灣高等法院臺中分院  案　　號 108年度金上訴字第1197、1198、1199、1200號 108年度金上訴字第1197、1198、1199、1200號 108年度金上訴字第1197、1198、1199、1200號  判決日期 109年1月10日 109年1月10日 109年1月10日  備               註   臺中地檢109年度執字第1753號     ⑴編號1至88，前經臺灣臺中地方法院以110年度聲字第3283號裁定定應執行有期徒刑9年4月確定 ⑵臺中地檢110年度執更字第3977號   

編　            　號  71 72 73 罪　            　名  三人以上共同詐欺取財罪 三人以上共同詐欺取財罪 三人以上共同詐欺取財罪 宣       告       刑  有期徒刑1年1月 有期徒刑1年1月 有期徒刑1年1月 犯    罪    日    期  106年10月27日 106年10月31日 106年10月31日 偵查(自訴)機關 年　度　案　號  臺中地檢106年度偵字第29461、29984、31656、107年度偵字第831、2291、253、3321、3862、8667、9818、10556、11387號、士林地檢107年度偵字第8007號、雲林地檢108年度偵字第526號、苗栗地檢108年度偵緝字第17號 臺中地檢106年度偵字第29461、29984、31656、107年度偵字第831、2291、253、3321、3862、8667、9818、10556、11387號、士林地檢107年度偵字第8007號、雲林地檢108年度偵字第526號、苗栗地檢108年度偵緝字第17號 臺中地檢106年度偵字第29461、29984、31656、107年度偵字第831、2291、253、3321、3862、8667、9818、10556、11387號、士林地檢107年度偵字第8007號、雲林地檢108年度偵字第526號、苗栗地檢108年度偵緝字第17號 最　後 事實審 法　　院 臺灣高等法院臺中分院 臺灣高等法院臺中分院 臺灣高等法院臺中分院  案　　號 108年度金上訴字第1197、1198、1199、1200號 108年度金上訴字第1197、1198、1199、1200號 108年度金上訴字第1197、1198、1199、1200號  判決日期 108年12月11日 108年12月11日 108年12月11日 確　定 判　決 法　　院 臺灣高等法院臺中分院 臺灣高等法院臺中分院 臺灣高等法院臺中分院  案　　號 108年度金上訴字第1197、1198、1199、1200號 108年度金上訴字第1197、1198、1199、1200號 108年度金上訴字第1197、1198、1199、1200號  判決日期 109年1月10日 109年1月10日 109年1月10日  備               註   臺中地檢109年度執字第1753號     ⑴編號1至88，前經臺灣臺中地方法院以110年度聲字第3283號裁定定應執行有期徒刑9年4月確定 ⑵臺中地檢110年度執更字第3977號   

編　            　號  74 75 76 罪　            　名  三人以上共同詐欺取財罪 三人以上共同詐欺取財罪 三人以上共同詐欺取財罪 宣       告       刑  有期徒刑1年1月 有期徒刑1年1月 有期徒刑1年 犯    罪    日    期  106年10月31日 106年10月31日 106年9月22日 偵查(自訴)機關 年　度　案　號  臺中地檢106年度偵字第29461、29984、31656、107年度偵字第831、2291、253、3321、3862、8667、9818、10556、11387號、士林地檢107年度偵字第8007號、雲林地檢108年度偵字第526號、苗栗地檢108年度偵緝字第17號 臺中地檢106年度偵字第29461、29984、31656、107年度偵字第831、2291、253、3321、3862、8667、9818、10556、11387號、士林地檢107年度偵字第8007號、雲林地檢108年度偵字第526號、苗栗地檢108年度偵緝字第17號 臺中地檢106年度偵字第29461、29984、31656、107年度偵字第831、2291、253、3321、3862、8667、9818、10556、11387號、士林地檢107年度偵字第8007號、雲林地檢108年度偵字第526號、苗栗地檢108年度偵緝字第17號 最　後 事實審 法　　院 臺灣高等法院臺中分院 臺灣高等法院臺中分院 臺灣高等法院臺中分院  案　　號 108年度金上訴字第1197、1198、1199、1200號 108年度金上訴字第1197、1198、1199、1200號 108年度金上訴字第1197、1198、1199、1200號  判決日期 108年12月11日 108年12月11日 108年12月11日 確　定 判　決 法　　院 臺灣高等法院臺中分院 臺灣高等法院臺中分院 臺灣高等法院臺中分院  案　　號 108年度金上訴字第1197、1198、1199、1200號 108年度金上訴字第1197、1198、1199、1200號 108年度金上訴字第1197、1198、1199、1200號  判決日期 109年1月10日 109年1月10日 109年1月10日  備               註   臺中地檢109年度執字第1753號     ⑴編號1至88，前經臺灣臺中地方法院以110年度聲字第3283號裁定定應執行有期徒刑9年4月確定 ⑵臺中地檢110年度執更字第3977號   

編　            　號  77 78 79 罪　            　名  三人以上共同詐欺取財罪 三人以上共同詐欺取財罪 三人以上共同詐欺取財罪 宣       告       刑  有期徒刑1年 有期徒刑1年 有期徒刑1年3月 犯    罪    日    期  106年9月30日 106年10月14日 106年9月27日至1016年9月29日 偵查(自訴)機關 年　度　案　號  臺中地檢106年度偵字第29461、29984、31656、107年度偵字第831、2291、253、3321、3862、8667、9818、10556、11387號、士林地檢107年度偵字第8007號、雲林地檢108年度偵字第526號、苗栗地檢108年度偵緝字第17號 臺中地檢106年度偵字第29461、29984、31656、107年度偵字第831、2291、253、3321、3862、8667、9818、10556、11387號、士林地檢107年度偵字第8007號、雲林地檢108年度偵字第526號、苗栗地檢108年度偵緝字第17號 苗栗地檢108年度偵字第3514號、108年度偵緝字第17、18號 最　後 事實審 法　　院 臺灣高等法院臺中分院 臺灣高等法院臺中分院 臺灣苗栗地方法院  案　　號 108年度金上訴字第1197、1198、1199、1200號 108年度金上訴字第1197、1198、1199、1200號 108年度訴字第608號  判決日期 108年12月11日 108年12月11日 109年9月9日 確　定 判　決 法　　院 臺灣高等法院臺中分院 臺灣高等法院臺中分院 臺灣苗栗地方法院  案　　號 108年度金上訴字第1197、1198、1199、1200號 108年度金上訴字第1197、1198、1199、1200號 108年度訴字第608號  判決日期 109年1月10日 109年1月10日 109年10月12日  備               註   臺中地檢109年度執字第1753號   苗栗地檢109年度執字第3920號   ⑴編號1至88，前經臺灣臺中地方法院以110年度聲字第3283號裁定定應執行有期徒刑9年4月確定 ⑵臺中地檢110年度執更字第3977號   

編　            　號  80 81 82 罪　            　名  三人以上共同詐欺取財罪 三人以上共同詐欺取財罪 三人以上共同詐欺取財罪 宣       告       刑  有期徒刑1年3月 有期徒刑1年2月 有期徒刑1年2月 犯    罪    日    期  106年10月12日至106年10月13日（聲請書誤載為106年10月12日，應予更正） 106年9月15日 106年9月25日至106年9月26日（聲請書誤載為106年9月25日，應予更正） 偵查(自訴)機關 年　度　案　號  苗栗地檢108年度偵字第3514號、108年度偵緝字第17、18號 苗栗地檢108年度偵字第3514號、108年度偵緝字第17、18號 苗栗地檢108年度偵字第3514號、108年度偵緝字第17、18號 最　後 事實審 法　　院 臺灣苗栗地方法院 臺灣苗栗地方法院 臺灣苗栗地方法院  案　　號 108年度訴字第608號 108年度訴字第608號 108年度訴字第608號  判決日期 109年9月9日 109年9月9日 109年9月9日 確　定 判　決 法　　院 臺灣苗栗地方法院 臺灣苗栗地方法院 臺灣苗栗地方法院  案　　號 108年度訴字第608號 108年度訴字第608號 108年度訴字第608號  判決日期 109年10月12日 109年10月12日 109年10月12日  備               註   苗栗地檢109年度執字第3920號     ⑴編號1至88，前經臺灣臺中地方法院以110年度聲字第3283號裁定定應執行有期徒刑9年4月確定 ⑵臺中地檢110年度執更字第3977號   

編　            　號  83 84 85 罪　            　名  三人以上共同詐欺取財罪 三人以上共同詐欺取財罪 三人以上共同詐欺取財罪 宣       告       刑  有期徒刑1年2月 有期徒刑1年2月 有期徒刑1年2月 犯    罪    日    期  106年9月25日至106年9月26日 106年10月6日至106年10月13日 106年10月12日至106年10月13日 偵查(自訴)機關 年　度　案　號  苗栗地檢108年度偵字第3514號、108年度偵緝字第17、18號 苗栗地檢108年度偵字第3514號、108年度偵緝字第17、18號 苗栗地檢108年度偵字第3514號、108年度偵緝字第17、18號 最　後 事實審 法　　院 臺灣苗栗地方法院 臺灣苗栗地方法院 臺灣苗栗地方法院  案　　號 108年度訴字第608號 108年度訴字第608號 108年度訴字第608號  判決日期 109年9月9日 109年9月9日 109年9月9日 確　定 判　決 法　　院 臺灣苗栗地方法院 臺灣苗栗地方法院 臺灣苗栗地方法院  案　　號 108年度訴字第608號 108年度訴字第608號 108年度訴字第608號  判決日期 109年10月12日 109年10月12日 109年10月12日  備               註   苗栗地檢109年度執字第3920號     ⑴編號1至88，前經臺灣臺中地方法院以110年度聲字第3283號裁定定應執行有期徒刑9年4月確定 ⑵臺中地檢110年度執更字第3977號   

編　            　號  86 87 88 罪　            　名  三人以上共同詐欺取財罪 三人以上共同詐欺取財罪 三人以上共同詐欺取財罪 宣       告       刑  有期徒刑1年1月 有期徒刑1年2月 有期徒刑1年1月 犯    罪    日    期  106年9月26日至106年9月29日 106年10月29日 106年10月29日 偵查(自訴)機關 年　度　案　號  苗栗地檢108年度偵字第3514號、108年度偵緝字第17、18號 臺中地檢109年度偵字第37708號 臺中地檢109年度偵字第37708號 最　後 事實審 法　　院 臺灣苗栗地方法院 臺灣臺中地方法院 臺灣臺中地方法院  案　　號 108年度訴字第608號 110年度金訴字第93號 110年度金訴字第93號  判決日期 109年9月9日 110年4月27日 110年4月27日 確　定 判　決 法　　院 臺灣苗栗地方法院 臺灣臺中地方法院 臺灣臺中地方法院  案　　號 108年度訴字第608號 110年度金訴字第93號 110年度金訴字第93號  判決日期 109年10月12日 110年6月7日 110年6月7日  備               註   苗栗地檢109年度執字第3920號 臺中地檢110年度執字第8535號    ⑴編號1至88，前經臺灣臺中地方法院以110年度聲字第3283號裁定定應執行有期徒刑9年4月確定 ⑵臺中地檢110年度執更字第3977號   

編　            　號  89 90 91 罪　            　名  三人以上共同詐欺取財罪 三人以上共同詐欺取財罪 三人以上共同詐欺取財罪 宣       告       刑  有期徒刑1年2月 有期徒刑1年5月 有期徒刑1年3月 犯    罪    日    期  106年9月20日至106年9月21日（聲請書誤載為106年9月21日，應予更正） 106年9月27日至106年9月28日 106年9月11日至106年9月21日（聲請書誤載為106年9月21日，應予更正） 偵查(自訴)機關 年　度　案　號  雲林地檢108年度偵字第526號 雲林地檢108年度偵字第526號 雲林地檢108年度偵字第526號 最　後 事實審 法　　院 臺灣雲林地方法院 臺灣雲林地方法院 臺灣雲林地方法院  案　　號 109年度訴字第492號 109年度訴字第492號 109年度訴字第492號  判決日期 110年7月30日 110年7月30日 110年7月30日 確　定 判　決 法　　院 臺灣雲林地方法院 臺灣雲林地方法院 臺灣雲林地方法院  案　　號 109年度訴字第492號 109年度訴字第492號 109年度訴字第492號  判決日期 110年8月24日 110年8月24日 110年8月24日  備               註   雲林地檢110年度執字第2773號     編號89至94，前經原審法院以109年度訴字第492號判決定應執行有期徒刑1年10月確定   

編　            　號  92 93 94 罪　            　名  三人以上共同詐欺取財罪 三人以上共同詐欺取財罪 三人以上共同詐欺取財罪 宣       告       刑  有期徒刑1年3月 有期徒刑1年4月 有期徒刑1年4月 犯    罪    日    期  106年10月17日至106年10月18日（聲請書誤載為106年10月18日，應予更正） 106年9月21日至106年9月22日 106年10月29日至106年10月31日（聲請書誤載為106年10月31日，應予更正） 偵查(自訴)機關 年　度　案　號  雲林地檢108年度偵字第526號 雲林地檢108年度偵字第526號 雲林地檢108年度偵字第526號 最　後 事實審 法　　院 臺灣雲林地方法院 臺灣雲林地方法院 臺灣雲林地方法院  案　　號 109年度訴字第492號 109年度訴字第492號 109年度訴字第492號  判決日期 110年7月30日 110年7月30日 110年7月30日 確　定 判　決 法　　院 臺灣雲林地方法院 臺灣雲林地方法院 臺灣雲林地方法院  案　　號 109年度訴字第492號 109年度訴字第492號 109年度訴字第492號  判決日期 110年8月24日 110年8月24日 110年8月24日  備               註   雲林地檢110年度執字第2773號     編號89至94，前經原審法院以109年度訴字第492號判決定應執行有期徒刑1年10月確定